臺灣高等法院刑事判決
111年度上易字第657號
上  訴  人  
即  被  告  林永昌



上列上訴人即被告因賭博案件，不服臺灣新北地方法院110年度
易字第1004號，中華民國111年3月21日第一審判決（起訴案號：
臺灣新北地方檢察署110年度偵字第17937號），提起上訴，本院
判決如下：
    主  文
上訴駁回。
    事  實
一、林永昌基於意圖營利供給賭博場所之犯意，於民國109年1月
    中旬某日起，提供其承租之新北市○○區○○路0段000號12樓居
    處作為賭博場所，並提供麻將等賭具，供賭客施明宏、何沂
    蓁、許素珠等人在上開處所利用麻將賭博財物，約定每底新
    臺幣（下同）300元或600元、每台50元或100元賭博財物，
    林永昌除提供茶水、餐食外，並於賭客自摸時收取100元抽
    頭金以營利。嗣因民眾告發賭博情事，始循線查悉上情。
二、案經新北市政府警察局土城分局報告臺灣新北地方檢察署檢
    察官偵查起訴。
    理  由
一、證據能力：
    按被告以外之人於審判外之陳述，雖不符刑事訴訟法第159
    條之1至第159條之4之規定，而經當事人於審判程序同意作
    為證據，法院審酌該言詞陳述或書面陳述作成時之情況，認
    為適當者，亦得為證據。當事人、代理人或辯護人於法院調
    查證據時，知有第159條第1項不得為證據之情形，而未於言
    詞辯論終結前聲明異議者，視為有前項之同意，同法第159
    條之5第1項、第2項有明文規定。查本判決下列引用各項供
    述證據之證據能力，檢察官、上訴人即被告林永昌（下稱被
    告）於本院準備程序時表示沒有意見（見本院卷第55頁），
    迄至本案言詞辯論終結前，檢察官、被告均未就各項供述證
    據之證據能力聲明異議，本院審酌上開證據資料製作時之情
    況，尚無違法不當及證明力明顯過低之瑕疵，認為以之作為
    證據應屬適當。
二、認定犯罪事實所憑之證據及理由： 
    訊據被告固坦承提供上址租屋處供何沂蓁、許素珠等人以麻
    將賭博財物，惟矢口否認有營利提供賭博場所犯行，辯稱：
    客人唱歌、喝酒後說要打牌，伊提供房間給他們打麻將，純
    粹消遣，且賭博時伊不在場；向自摸者抽取100元是用來買
    飲料、香菸及吃的東西，並非抽頭云云（見本院卷第54頁、
    第74頁至第75頁）。然查：
  ㈠被告提供上址供施明宏、何沂蓁、許素珠等人以麻將賭博財
    物，並向自摸者每次抽取100元等情，業據被告於原審審理
    時坦承在卷（見原審易字卷第40頁），核與證人即賭客何沂
    蓁於警詢、偵訊時證稱：109年1月中旬去被告家打麻將幾次
    ，超過5次以上，是被告找的，每台100元或50元，底台300
    元，每將前4個自摸者要付100元給場主（即被告），被告會
    拿該筆錢買飲料、點心、便當，剩下的錢就歸被告等語（見
    偵卷第19頁、第81頁）、證人即賭客許素珠於警詢、偵訊時
    證稱：109年間有去被告家中打麻將，是被告找的，每底300
    元、每台50元，自摸者要拿100元出來，被告拿該筆錢去買
    飲料、吃的等語（見偵卷第23頁、第81頁）、證人即賭客施
    明宏於警詢、偵訊證稱：109年1月間到被告位於新北市○○區
    ○○路0段000號12樓住處打過麻將，每底600元、每台100元，
    被告負責買東西，被告會向自摸者抽100元等語（見偵卷第2
    7頁、第77頁）大致相符，可證被告確有向自摸者抽取100元
    等情無訛。
　㈡被告於本院審理時辯稱：僅單純消遣，所收取100元用於買餐
    飲供他們使用，並無營利意圖云云（見本院卷第54頁、第74
    頁至第75頁）。惟按刑法第268條前段之罪，以意圖營利，
    供給賭博場所為其構成要件；所謂「意圖」者，即主觀上之
    期望，亦即所以出此之動機或目的，而所謂「營利」者，即
    藉以牟取經濟上或財產上利益；所謂「意圖營利」者，與俗
    稱之「抽頭」或「抽取頭錢」意義相近（最高法院89年度台
    非字第49號判決意旨參照），是刑法第268條前段之罪，僅
    須被告有營利之意圖，而營利意圖並非以客觀上所獲取利益
    須可觀來認定，更與抽頭金如何使用無關。綜觀被告、證人
    何沂蓁、許素珠、施明宏所述收取金錢方式，被告確有圖利
    提供上址住處及賭具供賭客使用，並向「自摸」賭客收取每
    次100元抽頭金，且以賭客自摸次數來計算、支付，並非按
    實際吃喝花費來分攤費用，顯係以此方式賺取抽頭金牟利，
    縱被告以此收取之金錢用作賭客飲食花費，然餘款仍均歸屬
    被告所有，至多僅屬營收利得後之支用行為，要難憑此即認
    無營利意圖，無解於被告有藉以謀取經濟上或財產上利益之
    意圖。從而，被告意圖營利供給賭博場所之事實甚為明確。
    被告於本院翻異前詞，辯稱無營利之意圖云云，要屬事後飾
    卸之詞，不足採信。
  ㈢綜上所述，本案事證明確，被告意圖營利供給賭博場所犯行
    已經證明，應予依法論科。
三、核被告所為，係犯刑法第268 條前段之意圖營利供給賭博場
     所罪。
四、原審經審理結果，認被告罪證明確，適用刑法第268條前段
    、第41條第1項、第38條之1第1項、第3項，刑法施行法第1
    條之1等規定，並審酌被告為謀取抽頭金而為上開犯行之犯
    罪動機、犯罪手段，其於警詢時自稱經濟狀況小康、目前無
    業、獨居等生活狀況、自稱國中畢業之智識程度、曾有論罪
    科刑紀錄之素行、犯後終能坦承犯行之犯後態度等一切情狀
    ，量處有期徒刑2月並諭知易科罰金之折算標準；另認抽頭
    金800元為因犯罪所得之物，且係被告所有，雖未扣案，仍
    依刑法第38條之1第1項前段款、第3 項規定，宣告沒收及追
    徵。經核其認事用法尚無違誤，量刑亦屬允當，被告雖執前
    詞置辯，然所辯均無足採，業如前述，是被告以前揭情詞提
    起上訴，指摘原判決不當，為無理由，應予駁回。
據上論斷，應依刑事訴訟法第368條，判決如主文。
本案經檢察官蔡景聖提起公訴，檢察官林宏松到庭執行職務。
中　　華　　民　　國　　111 　年　　8 　　月　　11　　日
                  刑事第十八庭  審判長法　官  何俏美
                                      法　官  葉乃瑋
                                      法　官  陳海寧
以上正本證明與原本無異。
不得上訴。
                                      書記官  張玉如
中　　華　　民　　國　　111 　年　　8 　　月　　11　　日
附錄：本案論罪科刑法條全文　　　　　　　　　　　　　　　
中華民國刑法第268條
意圖營利，供給賭博場所或聚眾賭博者，處3年以下有期徒刑，
得併科9萬元以下罰金。